# 求教陈版主， 00 元收购净资产为负的公司（非同控），合并层面该如何处理？

提问人：审计小帅 时间：2020-04-03 08:05:33
求教陈版主， 0 元收购净资产为负的公司（非同控），合并层面该如何处理？确认商誉还无形资产，或是别的处理？（被收购公司账面净资产为负，未经过评估，民企）

回答人：chenyiwei
首先在购买日对被收购方进行购买对价分摊评估，合理确定其可辨认净资产公允价值，在此基础上，讲收购价款与可辨认净资产公允价值之间的差额确认为合并报表层面的商誉。